# Dhanny Adhi Pramana Fullstack Developer

Lampung | 083191831403 | p.dhannypramana@gmail.com | linkedin.com/in/dhannypramana

### **TENTANG SAYA**

Saya adalah seorang *fresh graduate* Teknik Informatika dengan *passion* yang besar dalam bidang *Front-End Engineering* dan keahlian dalam teknik *slicing UI*. Seorang pemikir kritis dan individu yang berorientasi pada data dengan kemampuan dalam pemecahan masalah. Mahir dalam berbagai bahasa pemrograman dan kerangka kerja, dengan pengalaman langsung dalam proyek-proyek *web* dan *mobile*. Mampu bekerja secara efektif baik secara mandiri maupun berkolaborasi, dan cepat beradaptasi dengan lingkungan kerja yang baru.

### **SKILLS**

### **Hard Skills**

Next.JS, Prisma, Javascript, Vue.JS, React.JS, Nuxt.JS, Laravel, CSS3, TailwindCSS, HTML5, Flutter, MySQL

#### **Soft Skills**

Komunikasi, Kerja sama tim, Problem Solving, Critical Thinking, Creativity, Adaptability

### **Software Skills**

VSCode, Webstorm, Figma, Microsoft Office

### PENGALAMAN KERJA

### Syrkel - Bandar Lampung Front End Developer (Pegawai Kontrak)

(Maret 2024 – Juni 2024)

- Melakukan Slicing UI pada desain untuk website Syrkel.co menggunakan ReactJS
- Melakukan integrasi API pada website Syrkel.co menggunakan ReactJS

# Zenup - Bandar Lampung

**Co-Founder (Wiraswasta)** 

(Januari 2024–sekarang)

- Membuat dan mengembangkan *startup Software House*
- Berperan sebagai Fullstack Developer menggunakan Framework Laravel
- Berperan sebagai Front End Developer menggunakan ReactJS dan VueJS dengan framework NextJS dan NuxtJS
- Berperan sebagai Mobile Developer menggunakan Framework Flutter

# Laboratorium Kesehatan Daerah Provinsi Lampung - Bandar Lampung Fullstack Developer (Pegawai Kontrak) (Oktober 2023–Maret 2024)

- Mengembangkan fitur Sistem Gudang pada website Sistem Informasi Laboratorium menggunakan *Framework Laravel*
- Melakukan *maintenance* pada *website* Sistem Informasi Laboratorium menggunakan *Framework Laravel*

• Melakukan Pembaharuan fitur pada *website* Sistem Informasi Laboratorium menggunakan *Framework Larayel* 

# UPA Kebun Raya Institut Teknologi Sumatera – Lampung Selatan Fullstack Developer (Pegawai Kontrak)

(Juni 2022-Desember 2023)

- Membuat website Sistem Perizinan Layanan pada UPA Kebun Raya ITERA menggunakan Framework Larayel
- Melakukan *maintenance* pada *website* Sistem Perizinan Layanan UPA Kebun Raya ITERA menggunakan *Framework Laravel*

# Dinas Komunikasi Informatika dan Statistik Provinsi Lampung – Bandar Lampung PPID (Pegawai Magang) (Maret 2022–April 2022)

- Menjadi *Web Developer* untuk projek Ternyata Hoax sebagai media Pelaporan Berita Hoax untuk Masyarakat umum.
- Bertanggung jawab di Bidang Penyimpanan, Pendokumentasian, Penyediaan dan Pelayanan informasi.
- Bertanggung jawab pada Bidang Pelayanan Komunikasi Masyarakat
- Bertanggung jawab pada Bidang Multimedia Konten Media Sosial
- Bertanggung jawab pada Bidang Konten Website

### **PENDIDIKAN**

# Institut Teknologi Sumatera

(2018-2024)

Teknik Informatika – IPK 3.25

# Laboratorium Komputer Institut Teknologi Sumatera Asisten Laboratorium

(2019-2020)

- Menjadi asisten Laboratorium Komputer untuk membimbing mahasiswa dalam praktikum mata kuliah Pengantar Komputer Software 1 dalam pembelajaran Algoritma Struktur Data Flowchart dan Pemrograman Dasar menggunakan bahasa pemrograman c++.
- Menjadi asisten Dosen untuk mengajar mahasiswa dalam mata kuliah Pengantar Komputer Software 1 dalam pembelajaran Algoritma Struktur Data Flowchart dan Pemrograman Dasar menggunakan bahasa pemrograman c++

### Himpunan Mahasiswa Teknik Informatika ITERA Anggota

(2019-2020)

- Divisi Minat dan Bakat melaksanakan program kerja selama 1 tahun.
- Berkontribusi dalam menjalankan program kerja di departemen dan himpunan

# Unit Robotika Institut Teknologi Sumatera Anggota

(2018-2019)

• Menjadi tim pengembang dalam Pemrograman Robotika

# **SERTIFIKASI**

- Vue JS 3 Composition API with Pinia, Firebase 9 Vite, Udemy, Nomor: UC ef7037f9-2ad0-431c-86ff-b2d68f06029, 2024
- Belajar Membuat Front End Web untuk Pemula, Dicoding Academy, Nomor: 98XWR4664ZM3, 2022
- Cloud Practitioner Essentials (Belajar Dasar AWS Cloud), Dicoding Academy, Nomor: MRZMDQ4L0ZYQ, 2022
- Belajar Membuat Aplikasi Back-End untuk Pemula, Dicoding Academy, Nomor: QLZ9K20W9Z5D, 2022
- Belajar Dasar Pemrograman JavaScript, Dicoding Academy, Nomor: 98XWR4664ZM3, 2022
- Belajar Membuat Aplikasi Web dengan React, Dicoding Academy, Nomor: L4PQQNW82PO1, 2023
- Belajar Dasar Pemrograman Web, Dicoding Academy, Nomor: 4EXG592WEXRL, 2022
- Memulai Pemrograman Dengan Kotlin, Dicoding Academy, Nomor: RVZK1OW1EPD5, 2021
- Belajar Membuat Aplikasi Android untuk Pemula, Dicoding Academy, Nomor: KEXL307G0PG2, 2021

### **PENGHARGAAN**

- Juara 3 Pemrograman C++ Teknokrat Computer Competition, Teknokrat, 2016
- Juara 2 Lomba Cepat Tepat Teknokrat Computer Competition, Teknokrat, 2017
- Juara 2 Lomba Cepat Tempat Komputer AMUSE 8, SMA Al Kautsar, 2018
- Juara 2 Lomba Cepat Tepat Komputer Pekan Raya Jurusan V UNILA, Universitas Lampung, 2017